臺灣桃園地方法院刑事判決　　　　　　　　　　　　九十二年度易字第一００五號
　　聲　請　人　臺灣桃園地方法院檢察署檢察官
　　被　　　告　甲○○
右被告因竊盜案件，經檢察官聲請簡易判決處刑（九十二年度偵字第七六九四號），
本院桃園簡易庭認不得以簡易判決處刑（九十二年度壢簡字第七五六號），移由本院
刑事庭改依通常程序審理，經被告為有罪之陳述，本院合議庭裁定改由受命法官依簡
式審判程序獨任審理，並判決如左：
    主  文
甲○○共同攜帶兇器竊盜，累犯，處有期徒刑捌月。未扣案之枴杖鎖壹把沒收。
    事  實
一、甲○○前曾因違反毒品危害防制條例案件，經本院於民國八十九年九月十三日以
    八十九年度壢簡字第六八八號案件判處有期徒刑三月，如易科罰金以三百元折算
    一日，而於九十年五月二日經通緝到案後入獄服刑，並於九十年八月二日在監執
    行完畢，猶不知悔改，其於九十二年四月二十一日晚間，騎乘友人即真實姓名年
    籍不詳綽號「落腳」之成年男子所有之車號不詳機車，附載綽號「落腳」之成年
    男子一同外出閒逛，並於同日晚間二十三時許，途經桃園縣八德市○○路六００
    巷旁由乙○○所擺放以非密切附著於土地之貨櫃而開設之檳榔攤，因見該檳榔攤
    於夜間無人居住看守，認有機可趁，竟共同基於意圖為自己不法所有之竊盜犯意
    聯絡，旋由甲○○停車後與綽號「落腳」之成年男子共同攜帶綽號「落腳」之成
    年男子所有置放於機車置物箱內客觀上足以傷害人之生命、身體而具危險性，可
    供兇器使用之枴杖鎖一把下車，並推由綽號「落腳」之成年男子持枴杖鎖一把破
    壞檳榔攤鐵捲門之鎖頭後（毀損部分，未據提出告訴）一同進入檳榔攤內搜刮財
    物，而共同竊取乙○○所有置於檳榔攤內供出售之香菸十七條（含黃長壽、白長
    壽、藍白短、七星、黑肚、白肚、白樂門、新樂門牌，總計價值約新臺幣（下同
    ）七千四百五十元）、酒類十一箱（含維士比、保力達、臺灣啤酒、米酒、青島
    啤酒牌，總價值約一萬零六百六十元），得手後正擬將前開菸、酒搬移至綽號「
    落腳」之成年男子之機車上時，為居住於檳榔攤附近之鄰人撥打電話至乙○○桃
    園縣中壢市○○○街三巷七號二樓住處告知檳榔攤遭人侵入行竊，旋於同日晚間
    二十三時三十分許，為乙○○偕同警員趕赴現場當場逮捕甲○○，綽號「落腳」
    之成年男子則趁隙逃逸，並扣得二人已竊得而尚未及搬走之乙○○所有香菸十七
    條、酒類十一箱等物。
二、案經桃園縣政府警察局八德分局報請臺灣桃園地方法院檢察署檢察官偵查後聲請
    簡易判決處刑，本院桃園簡易庭認不得以簡易判決處刑，移由本院刑事庭改依通
    常程序審理後，經本院合議庭裁定改由受命法官依簡式審判程序獨任審理。
    理  由
一、右揭事實，業據被告甲○○於警訊時（詳偵查卷第五頁背面至第六頁）、偵查時
    （詳偵查卷第二五頁至第二六頁九十二年四月二十二日偵訊筆錄）及本院調查（
    詳本院九十二年十一月八日訊問筆錄）、審理中（詳本院九十三年三月三日簡式
    審判筆錄）均供承不諱，核與被害人乙○○之指述（詳偵查卷第八頁至第九頁警
    訊筆錄）情節相符，並有被害人乙○○所開設檳榔攤遭竊情形之照片三幀（詳偵
    查卷第十頁）、被害人乙○○所立九十二年四月二十一日贓物領據一紙（詳偵查
    卷第十一頁，載領回香菸十七條含黃長壽、白長壽、藍白短、七星、黑肚、白肚
    、白樂門、新樂門牌，價值七千四百五十元，及酒類十一箱含維士比、保力達、
    臺灣啤酒、米酒、青島啤酒牌，價值一萬零六百六十元）附卷可稽，被告甲○○
    自白核與事實相符，本件事證明確，被告甲○○犯行堪以認定，應予依法論科。
二、按刑法第三百二十一條第一項第二款之所謂其他安全設備，應係指為保護住宅或
    有人居住之建築物之安全而裝設之安全設備，是自必與住宅、或有人居住之建築
    物有關者，始屬之（詳臺灣高等法院暨所屬法院七０年度法律座談會刑事類第二
    六號臺灣高等法院歷年法律座談會彙編下冊第四一四頁、最高法院二十六年度決
    議（二）、司法院（七四）廳刑一字第四九七號函釋參照），查一般檳榔攤固有
    門窗，並足以蔽風雨，惟檳榔攤乃係一臨時性而非密切附著於土地之物，既非住
    宅，亦非有人居住之建築物，茲檳榔攤既非屬住宅或有人居住之建築物，則檳榔
    攤之門鎖，即非該條款所謂之安全設備（詳臺灣高等法院八十五年上易字第三四
    三七號、八十七年少連上易字第四五號、九十二年度上易字第一八四四號判決意
    旨參照），經查被害人乙○○所經營之檳榔攤夜間無人居住看守，除據被告甲○
    ○供明在卷外，並與被害人乙○○所述情節相符，從而被告甲○○雖與綽號「長
    腳」之成年男子共同破壞檳榔攤鐵捲門之鎖頭而進入竊盜，應與刑法第三百二十
    一條第一項第二款竊盜罪之加重條件所指「安全設備」含義尚屬有間。又被告甲
    ○○與綽號「落腳」之成年男子所攜帶之枴杖鎖一把，係屬金屬材，質地堅硬，
    二人並持之以破壞檳榔攤鐵捲門之鎖頭，客觀上對人之生命、身體具危險性，足
    供作為兇器使用無疑，準此，核被告甲○○所為，係犯刑法第三百二十一條第一
    項第三款之攜帶兇器加重竊盜罪，是檢察官起訴所引法條雖認被告甲○○所為，
    係犯刑法第三百二十一條第一項第二款、第三款之加重竊盜罪，起訴法條應尚有
    未洽，惟本院所認定之犯罪事實僅係加重條件事實之減縮，而於起訴事實之同一
    性無礙，並無變更起訴法條之情事，適用法條如前所述。再被告甲○○與綽號「
    落腳」之成年男子就前開攜帶兇器加重竊盜罪間，具有犯意之聯絡及行為之分擔
    ，應依刑法第二十八條規定，論以共同正犯。末查被告甲○○前曾因違反毒品危
    害防制條例案件，經本院於八十九年九月十三日以八十九年度壢簡字第六八八號
    案件判處有期徒刑三月，如易科罰金以三百元折算一日，而於九十年五月二日經
    通緝到案後入獄服刑，並於九十年八月二日在監執行完畢之犯罪科刑執行情形，
    有被告甲○○臺灣高等法院被告全國前案紀錄表、臺灣桃園地方法院檢察署刑案
    資料查註紀錄表各一份在卷可按，其於五年以內再犯本件最重本刑為有期徒刑以
    上之罪，為累犯，應依刑法第四十七條之規定，加重其刑。爰審酌被告甲○○素
    行不良，正值壯年，卻不思以正當方法取得財物而以攜帶兇器竊盜之方式行竊對
    社會治安所生之危害非小，另參酌其竊得菸、酒之價值與及時為被害人乙○○發
    覺尚未造成巨大損害，與其生活狀況、品行、智識程度及其犯罪動機、目的、手
    段，暨犯罪後始終坦承犯行、檢察官聲請簡易判決書具體求刑八月及公訴人於本
    院論告時請求從輕量刑（詳本院九十三年三月三日簡式審判筆錄第五頁）等一切
    情狀，量處如主文所示之有期徒刑八月，以示懲儆。未扣案之行竊工具枴杖鎖一
    把，係共犯綽號「落腳」之成年男子所有，且為被告甲○○與共犯綽號「落腳」
    之成年男子供犯罪所用之物，業據被告甲○○供明在卷（詳本院九十三年三月三
    日簡式審判筆錄第二頁至第三頁稱：「（問：枴杖鎖是何人的？）是落腳的。」
    等語），雖未扣案，然現無證據證明業已滅失，應依刑法第三十八條第一項第二
    款規定宣告沒收。
據上論斷，應依刑事訴訟法第四百五十二條、第二百九十九第一項前段、第二百七十
三條之一第一項，刑法第二十八條、第三百二十一條第一項第三款、第四十七條、第
三十八條第一項第二款，判決如主文。
本案經檢察官羅秀蓮到庭執行職務。
中      華      民      國    九十三    年      三      月     十七     日
                              臺灣桃園地方法院刑事第十庭
                                    法  官   曾淑華
右正本證明與原本無異。
如不服本判決，應於判決送達後十日內向本院提出上訴狀( 應附繕本 )，上訴於
臺灣高等法院。
                                    書記官   文巧雲
中      華      民      國    九十三    年      三      月      十七    日
附論罪科刑依據之法條：
中華民國刑法第三百二十一條
犯竊盜罪而有左列情形之一者，處六月以上、五年以下有期徒刑：
一  於夜間侵入住宅或有人居住之建築物、船艦或隱匿其內而犯之者。
二  毀越門扇、牆垣或其他安全設備而犯之者。
三  攜帶兇器而犯之者。
四  結夥三人以上而犯之者。
五  乘火災、水災或其他災害之際而犯之者。
六  在車站或埠頭而犯之者。
前項之未遂犯罰之。
